臺灣桃園地方法院刑事判決
111年度審交簡字第296號
公  訴  人  臺灣桃園地方檢察署檢察官
被      告  楊志漢


上列被告因公共危險案件，經檢察官提起公訴（111年度調偵字
第523號）及移送併辦（111年度偵字第25682號），因被告於本
院準備程序中自白犯罪（111年度審交易字第243號），本院認宜
以簡易判決處刑，爰不經通常審判程序，逕以簡易判決處刑如下
：
    主  文
楊志漢犯不能安全駕駛動力交通工具罪，處有期徒刑肆月，如易
科罰金，以新臺幣壹仟元折算壹日。　　　
    事實及理由
一、本件犯罪事實及證據，除證據部分補充「被告楊志漢於本院
    準備程序中之自白（見本院審交易字卷第40頁）」外，餘均
    引用如附件所示檢察官起訴書及移送併辦意旨書所載。
二、論罪科刑：　
　㈠按行為後法律有變更者，適用行為時之法律。但行為後之法
    律有利於行為人者，適用最有利於行為人之法律，刑法第2
    條定有明文。查被告行為後，刑法第185條之3於民國111年1
    月28日修正公布，並於同年月30日生效。修正前刑法第185
    條之3第1項之法定刑原規定「駕駛動力交通工具而有下列情
    形之一者，處2年以下有期徒刑，得併科20萬元以下罰金」
    ，修正後之規定則為「駕駛動力交通工具而有下列情形之一
    者，處3年以下有期徒刑，得併科30萬元以下罰金」，經比
    較新舊法，新法之法定刑就有期徒刑部分由最重本刑2年以
    下提高至3年以下，罰金刑部分則由20萬元以下提高至30萬
    元以下，比較後新法未較有利於被告，依刑法第2條第1項前
    段規定，應適用被告行為時即修正前刑法第185條之3之規定
    論處。
　㈡核被告楊志漢所為，係犯修正前刑法第185 條之3 第1 項第1
     款之不能安全駕駛動力交通工具罪。
　㈢臺灣桃園地方檢察署檢察官以111年度偵字第25682號移送併
    辦部分，與起訴之犯罪事實相同，為實質上同一案件，本院
    自得併予審理，附此敘明。
　㈣被告有如附件起訴書犯罪事實欄所載犯罪科刑，並於民國10
    5年10月20日執行完畢之紀錄，業經檢察官提出被告之前案
    紀錄表在案，且為被告所坦白承認，可認被告係於前案執行
    完畢5年內，故意再犯本案有期徒刑以上之罪，已合於刑法
    第47條第1 項所規定累犯之要件；檢察官並主張被告所犯均
    為同質性之犯罪，請本院依累犯之規定加重其刑。審酌被告
    前案所犯公共危險罪之保護法益與罪質類型與本案所為相同
    ，足見被告未因前案徒刑之執行完畢而有所警惕，且被告自
    93年以來，已有6 次（不含本次）酒後駕車經法院判刑之紀
    錄，堪認被告主觀上有犯本罪之特別惡性或對刑罰之反應力
    薄弱等教化上之特殊原因，而有透過累犯加重之制度以達特
    別預防之目的，參照司法院大法官會議釋字第775 號解釋意
    旨，依本案犯罪情節，並無應量處法定最低刑度之情形，即
    使依累犯規定加重其法定最低本刑，亦不致使行為人所承受
    之刑罰超過其所應負擔之罪責，是加重最低法定本刑規定，
    與罪刑相當原則尚無不符，爰依刑法第47條第1 項規定加重
    其刑。
　㈤爰以行為人之責任為基礎，審酌被告前已有數次酒後駕車經
    法院判刑之記錄，足見被告明知酒精成分對人之意識控制能
    力具有不良影響，飲酒後會導致對週遭事物之辨識及反應能
    力較平常狀況薄弱，因而酒後騎車在道路上行駛，對往來之
    公眾及駕駛人自身皆具有高度危險性，詎其仍心存僥倖猶酒
    後騎乘機車上路，實應給予相當之責難；惟念被告坦承犯行
    ，已與證人楊智淵達成和解，態度尚可，復考量本件為警查
    獲時之吐氣酒精濃度值高達每公升1.46毫克，並已肇生車禍
    事故，暨其於本院準備程序時自述之犯罪動機、目的、所駕
    駛交通工具種類、於警詢自述之智識程度、無業、家庭經濟
    生活狀況等一切情狀，量處如主文所示之刑，並諭知易科罰
    金之折算標準。
三、據上論斷，依刑事訴訟法第449條第2項、第3項、第454條第
    2項，逕以簡易判決處刑如主文。
四、如不服本判決，得自收受判決書送達之翌日起20日內，向本
    院提出上訴書狀敘明上訴理由，上訴於本院第二審合議庭（
    須附繕本）。
本案經檢察官楊挺宏提起公訴，檢察官孫瑋彤移送併辦。
中　　華　　民　　國　　111 　年　　9 　　月　　26　　日
                  刑事審查庭  法　官  李敬之
以上正本證明與原本無異。
如不服本判決，應於判決送達後20日內向本院提出上訴狀（應附
繕本）。
                              書記官  陳俐蓉
中　　華　　民　　國　　111 　年　　9 　　月　　26　　日
修正前中華民國刑法第185條之3
駕駛動力交通工具而有下列情形之一者，處 2 年以下有期徒刑
，得併科 20 萬元以下罰金：
一、吐氣所含酒精濃度達每公升零點二五毫克或血液中酒精濃度
    達百分之零點零五以上。
二、有前款以外之其他情事足認服用酒類或其他相類之物，致不
    能安全駕駛。
三、服用毒品、麻醉藥品或其他相類之物，致不能安全駕駛。
因而致人於死者，處 3 年以上 10 年以下有期徒刑；致重傷者
，處 1 年以上 7 年以下有期徒刑。
曾犯本條或陸海空軍刑法第 54 條之罪，經有罪判決確定或經緩
起訴處分確定，於五年內再犯第 1 項之罪因而致人於死者，處
無期徒刑或 5 年以上有期徒刑；致重傷者，處 3 年以上 10 年
以下有期徒刑。 
附件：
臺灣桃園地方檢察署檢察官起訴書
                                    111年度調偵字第523號
　　被　　　告　楊志漢　
上列被告因公共危險案件，已經偵查終結，認應提起公訴，茲將
犯罪事實及證據並所犯法條分敘如下：
　　　　犯罪事實
一、楊志漢前因公共危險案件，經臺灣桃園地方法院以104年度
    審交易字第118號判決判處有期徒刑6月確定，甫於民國105
    年10月20日有期徒刑執行完畢。仍其仍不知悔改，於110年8
    月12日上午6時2分許前之某時許，在臺灣地區某不詳處所飲
    用酒類後，仍基於酒後駕駛動力交通工具之犯意，於110年8
    月12日上午6時2分許，騎乘車牌號碼000-000號普通重型機
    車，行至桃園市○○區○○○路0段000號前時，因注意力及反應
    能力受體內酒精成分影響而降低，撞擊前方由楊智淵騎乘之
    U-BIKE腳踏車，致楊智淵受有頭部損傷併頭皮血腫、腕與肘
    擦傷及臀部挫傷等傷害（所涉過失傷害部分，另為不起訴處
    分），嗣經警據報到場處理，並於同日上午6時28分許測得
    其吐氣所含酒精濃度達每公升1.46毫克而查獲。
二、案經桃園市政府警察局中壢分局報告偵辦。
　　　　證據並所犯法條
一、上揭犯罪事實，業據被告楊志漢於偵查中坦承不諱，核與證
    人即車禍對造楊智淵於警詢、偵查中證述情節相符，復有桃
    園市政府警察局道路交通事故當事人酒精測定紀錄表、桃園
    市政府警察局舉發違反道路交通管理事件通知單、道路交通
    事故現場圖、道路交通事故調查報告表（ㄧ）、（二）、現
    場照片數紙在卷可稽，被告犯嫌堪以認定。
二、查被告行為後，刑法第185條之3第1項已於111年1月28日修
    正公布，並自同年1月30日生效施行，由「2年以下有期徒刑
    ，20萬元以下罰金」，修正為「3年以下有期徒刑，得併科3
    0萬元以下罰金」，修正後第3項更延長再犯加重處罰之認定
    期限，是經比較新舊法之結果，依刑法第2條第1項前段規定
    ，適用修正前之規定，對被告較為有利。故核被告所為，係
    犯修正前刑法第185條之3第1項第1款駕駛動力交通工具吐氣
    所含酒精濃度達每公升0.25毫克以上罪嫌。又其前受如犯罪
    事實欄首載有期徒刑執行完畢，有刑案資料查註紀錄表存卷
    可參，5年內故意再犯本件相同罪質有期徒刑以上之罪，為
    累犯，請依刑法第47條第1項之規定及大法官會議釋字第775
    號解釋意旨加重其刑。
三、依刑事訴訟法第251條第1項提起公訴。
    此  致
臺灣桃園地方法院
中　　華　　民　　國　  111　　年　　3 　 月　　31　　日
　　　　　　　　　　　     　　檢 察 官  楊挺宏
本件證明與原本無異
中　　華　　民　　國　  111　　年　　4 　 月　　 7　　日
　　　　　　　　　　　     　　書 記 官  李純慧
臺灣桃園地方檢察署檢察官移送併辦意旨書
                                    111年度偵字第25682號
　　被　　　告　楊志漢　
上列被告因公共危險案件，應與貴院樂股審理之111年度審交易
字第243號案件併案審理，茲將犯罪事實、證據、所犯法條及併
案理由分述如下：
一、犯罪事實：楊志漢前因公共危險案件，經臺灣桃園地方法院
    以104年度審交易字第118號判決判處有期徒刑6月確定，甫
    於民國105年10月20日有期徒刑執行完畢。仍不知悔改，於1
    10年8月12日上午6時2分許前之某時許，在臺灣地區某不詳
    處所飲用酒類後，仍基於酒後駕駛動力交通工具之犯意，於
    110年8月12日上午6時2分許，騎乘車牌號碼000-000號普通
    重型機車，行至桃園市○○區○○○路0段000號前時，因注意力
    及反應能力受體內酒精成分影響而降低，撞擊前方由楊智淵
    騎乘之U-BIKE腳踏車，致楊智淵受有頭部損傷併頭皮血腫、
    腕與肘擦傷及臀部挫傷等傷害（所涉過失傷害部分，另為不
    起訴處分），嗣經警據報到場處理，並於同日上午6時28分
    許測得其吐氣所含酒精濃度達每公升1.46毫克而查獲。案經
    楊智淵告訴偵辦。
二、證據：
（一）告訴人楊智淵之告訴狀。
（二）本署111年度調偵字第523號案件起訴書。
三、所犯法條：查被告行為後，刑法第185條之3第1項已於111年
    1月28日修正公布，並自同年1月30日生效施行，由「2年以
    下有期徒刑，20萬元以下罰金」，修正為「3年以下有期徒
    刑，得併科30萬元以下罰金」，修正後第3項更延長再犯加
    重處罰之認定期限，是經比較新舊法之結果，依刑法第2條
    第1項前段規定，適用修正前之規定，對被告較為有利。故
    核被告所為，係犯修正前刑法第185條之3第1項第1款駕駛動
    力交通工具吐氣所含酒精濃度達每公升0.25毫克以上罪嫌。
    又其前受如犯罪事實欄首載有期徒刑執行完畢，有刑案資料
    查註紀錄表存卷可參，5年內故意再犯本件相同罪質有期徒
    刑以上之罪，為累犯，請依刑法第47條第1項之規定及大法
    官會議釋字第775號解釋意旨加重其刑。
四、併案理由：被告前因不能安全駕駛致交通危險罪案件，經本
    署以111年度調偵字第523號提起公訴，現由貴院（樂股）以
    111年度審交易字第243號審理中，有該案起訴書、本署刑案
    資料查註紀錄表在卷可參。本件同一被告所涉相同罪嫌，與
    上開案件之犯罪事實相同，為同一案件，應予併案審理。
　　此　致
臺灣桃園地方法院
中　　華　　民　　國　 111　　年　　6 　　月　　25　　日
　　　　　　　　　　　　　檢　察　官　孫瑋彤